【裁判字號】    97,訴,4250
【裁判日期】    970723
【裁判案由】    清償借款
【裁判全文】
臺灣臺北地方法院民事判決              97年度訴字第4250號
原      告    臺灣中小企業銀行股份有限公司
法定代理人    丁○○
訴訟代理人    甲○○
被      告    乙○○
兼訴訟代理人  丙○○
上開當事人間請求返還消費借貸款事件，本院於民國 97年7月16
日言詞辯論終結，判決如下：
    主    文
被告丙○○應給付原告新臺幣貳拾捌萬伍仟肆佰陸拾玖元，及自
民國九十六年十二月一日起至清償日止，按年利率百分之七點五
二五計算之利息，暨自民國九十六年十二月三十一日起至清償日
止，逾期在六個月以內者按上開利率百分之十、超過六個月部分
按上開利率百分之二十計算之違約金。
被告丙○○、乙○○應連帶給付原告新臺幣拾柒萬玖仟貳佰肆
拾陸元，及自民國九十六年十一月二十五日起至清償日止，按年
利率百分之五點五九計算之利息，暨自民國九十六年十二月二十
五日起至清償日止，逾期在六個月以內者按上開利率百分之十、
超過六個月部分按上開利率百分之二十計算之違約金。
訴訟費用由被告連帶負擔。
本判決於原告以新臺幣貳拾萬元或同面額之中央政府建設公債
債票為被告供擔保後，得假執行。
    事    實
甲、原告方面：
  一、聲明：如主文所示。
  二、陳述：
    (一)被告丙○○於民國92年10月30日向原告借款新臺幣（下同
      ）500,000元，約定借款期間自92年10月30日起至98年10
      月30日止，借款第一年按月繳付利息，並自93年11月30日
      按月平均攤還本息，利息按年利率3％固定計算，借款逾
      期未還款者，利息改按原貸利率加郵政儲金1年期定期儲
      蓄存款機動利率加碼年利率3％機動計算。如未依約清償
      ，借款視為全部到期，逾期在6個月以內者併按上開利率
      10％、超過6個月部分併按上開利率20％加付違約金。
    (二)嗣後雙方於95年11月24日簽立契據條款變更契約，寬限期
      一年。詎料被告自96年11月30日後未繳納本息，依約借款
      視為全部到期，爰請求被告連帶給付積欠之本金285,469
      元及其利息與違約金。
    (三)被告丙○○另以乙○○為連帶保證人於93年9月24日向原
      告借款500,000元，約定借款期間自93年9月24日起至99年
      9 月24日止，借款第一年按月繳付利息，並自94年12月3
      日按月平均攤還本息，利息按年利率3％固定計算，借款
      逾期未還款者，利息改按原貸利率加郵政儲金1年期定期
      儲蓄存款機動利率機動計算。如未依約清償，借款視為全
      部到期，逾期在6個月以內者併按上開利率10％、超過6個
      月部分併按上開利率20％加付違約金。
    (四)詎料被告自96年11月24日後即未繳納本息，依約借款視為
      全部到期，爰請求被告連帶給付積欠之本金379,246元及
      其利息與違約金。
  三、證據：提出微型企業創業貸款契約書、借據、授信約定書
      、契約條款變更契約、連線作業通用查詢單、放款利率歷
      史資料表為證。
乙、被告方面：
    被告於言詞辯論期日到場辯稱，當時貸款目的係為當作美國
    通運及臺灣經濟部窗口，並不知其為消費性貸款，但該借據
    確為被告所簽立無誤。
    理    由
甲、程序方面：
    按當事人得以合意定第一審管轄法院，民事訴訟法第24條第
    1 項前段定有明文。經查，兩造簽訂之微型企業創業貸款契
    約書第17條、授信約定書第12條，合意以本院為第一審管轄
    法院，是本院就本件訴訟應有管轄權，合先敘明。
乙、實體方面：
  一、原告主張之事實，業據提出微型企業創業貸款契約書、借
      據、授信約定書、契約條款變更契約、連線作業通用查詢
      單、放款利率歷史資料表為證。被告對於上開事實，雖辯
      稱不知其簽訂之契約為消費性貸款，但對原告所提上開證
      據資料內容並不爭執，堪信原告之主張為真實。
  二、從而，原告依消費借貸及連帶保證之法律關係，請求被告
      丙○○給付如主文第1項所示之本金、利息及違約金、被
      告連帶給付如主文第2項之本金、利息及違約金，為有理
      由，應予准許。
  三、原告之訴為有理由，依民事訴訟法第390條第2項前段、第
      85條第2項，判決如主文。
中    華    民    國    97    年    7     月    23    日
                  民事第四庭  法  官  趙子榮
以上正本係照原本作成。
如對本判決上訴，須於判決送達後20日內向本院提出上訴狀。
中    華    民    國    97    年    7     月    23    日
                              書記官  江虹儀


司法院資訊處製作；財團法人民間司法改革基金會備份。
